# 陈版：非同一控制企业合并税务问题请教。

提问人：hcl1986 时间：2013-01-15 19:38:19
非同一控制企业合并时，购买方产生的负商誉需要交纳企业所得税吗？

回答人：chenyiwei
如果是控股合并，则长期股权投资的计税基础以购买价款确定，且企业所得税以企业法人为纳税人，而负商誉仅在合并报表层面体现，因此不涉及对该负商誉在购买日立即确认为应税所得的问题。 如果是吸收合并或者资产购买等，则购买方应按公允价值确定接受被合并企业各项资产和负债的计税基础，此时由于所取得的被购买方净资产的计税基础大于所付出的合并对价的计税基础，其差额（即负商誉）存在被要求计入应纳税所得额的可能性。但鉴于对此问题无明确规定，建议向主管税务机关咨询。也请有实际操作经验的网友协助，谢谢！